臺灣苗栗地方法院刑事裁定
111年度撤緩字第41號
聲  請  人  臺灣苗栗地方檢察署檢察官
受  刑  人  何晟華




上列聲請人因受刑人違反毒品危害防制條例案件（臺灣桃園地方
法院108年度訴字第980號），聲請撤銷緩刑之宣告（111年度執
聲字第485號），本院裁定如下：
    主  文
何晟華之緩刑宣告撤銷。
    理  由
一、聲請意旨略以：受刑人何晟華因犯違反毒品危害防制條例案
    件，經臺灣桃園地方法院（下稱桃園地院）以108年度訴字
    第980號判決判處有期徒刑1年6月，緩刑4年，於民國109年7
    月24日確定在案；緩刑期間迄113年7月23日止。惟受刑人於
    緩刑期內：㈠110年2月28日另犯傷害罪，經本院於111年6月3
    0日以111年度簡上字第8號判決判處有期徒刑5月，於111年6
    月30日確定；㈡111年4月21日另犯施用第二級毒品罪，經本
    院於111年6月28日以111年度苗簡字第637號判決判處有期徒
    刑2月，於111年8月8日確定。受刑人因有上揭之犯罪事由，
    足認原宣告之緩刑難收其預期效果，而有執行刑罰之必要者
    ，合於刑法第75條之1第1項第2款所定撤銷緩刑宣告之原因
    ，爰依刑事訴訟法第476條規定聲請撤銷等語。
二、按緩刑之宣告應撤銷者，由受刑人所在地或其最後住所地之
    地方法院檢察官聲請該法院裁定之，刑事訴訟法第476條定
    有明文。本件受刑人何晟華之戶籍地在苗栗縣○○市○○路000
    巷0號，最後住所地係在苗栗縣○○市○○街00號3樓，有本院11
    1年度苗簡字第637號刑事簡易判決、個人戶籍資料查詢結果
    在卷可稽，是本院就本件聲請撤銷緩刑案件有管轄權，合先
    敘明。
三、按受緩刑之宣告，緩刑期內因故意犯他罪，而在緩刑期內受
    6月以下有期徒刑、拘役或罰金之宣告確定，足認原宣告之
    緩刑難收其預期效果，而有執行刑罰之必要者，得撤銷其宣
    告，刑法第75條之1第1項第2款定有明文。考其立法意旨，
    上開規定採用裁量撤銷主義，賦與法院撤銷與否之權限，特
    於第1項規定實質要件為「足認原宣告之緩刑難收其預期效
    果，而有執行刑罰之必要」，供作審認之標準。亦即於上揭
    「得」撤銷緩刑之情形，法官應依職權本於合目的性之裁量
    ，妥適審酌被告所犯前後數罪間，關於法益侵害之性質、再
    犯之原因、違反法規範之情節是否重大、被告主觀犯意所顯
    現之惡性及其反社會性等情，是否已使前案原為促使惡性輕
    微之被告或偶發犯、初犯改過自新而宣告之緩刑，已難收其
    預期之效果，而確有執行刑罰之必要，此與刑法第75條第1
    項所定2款要件有一具備，即毋庸再行審酌其他情狀，應逕
    予撤銷緩刑之情形不同。
四、經查：
　㈠受刑人何晟華前因違反毒品危害防制條例案件，經桃園地院
    於109年6月16日以108年度訴字第980號判決判處有期徒刑1
    年6月。緩刑4年，緩刑期間付保護管束，並應向公庫支付新
    臺幣（下同）15萬元，及向指定之政府機關、政府機構、行
    政法人、社區或其他符合公益目的之機構或團體提供120小
    時之義務勞務，業於109年7月24日確定在案（下稱前案），
    緩刑期間自109年7月24日起至113年7月23日止；另於緩刑期
    間內之110年2月28日，因故意更犯傷害罪，經本院於110年1
    1月17日以110年度苗簡字第917號判決判處有期徒刑5月，如
    易科罰金，以1,000元折算1日，案經上訴，經本院於111年6
    月30日以111年度簡上字第8號判決上訴駁回確定，並於111
    年6月30日確定；於緩刑期內之111年4月21日，因故意更犯
    施用第二級毒品罪，經本院於111年6月28日以111年度苗簡
    字第637號判決判處有期徒刑2月，如易科罰金，以1,000元
    折算1日，並於111年8月8日確定在案（下合稱後案）等情，
    有各該判決書、臺灣高等法院被告前案紀錄表在卷可佐。是
    受刑人於前案受緩刑之宣告，確有於緩刑期內故意犯後案之
    他罪，而在緩刑期內受6月以下有期徒刑之宣告確定，應堪
    認定。
　㈡本院審酌受刑人後案所犯傷害罪、施用第二級毒品罪，與前
    案所犯共同運輸第三級毒品犯行，二者所犯罪名、犯罪類型
    及保護法益固有不同，罪質互異，惟受刑人於前案受緩刑之
    宣告後，又在緩刑期間內之110年2月28日，在其上址住處，
    僅因與陳蓁庭發生口角，即徒手推倒陳蓁庭，並持菸灰缸毆
    打陳蓁庭頭部及耳朵，致其受有創傷性腦出血、頭骨骨折、
    頭皮撕裂傷之傷害，其行為手段暴戾且使用兇器，危險性較
    高，足見其法治觀念仍有偏差；另在緩刑期間內之111年4月
    21日，在苗栗縣立體育場旁公用廁所內，以將甲基安非他命
    置於吸食器內加熱吸食煙霧之方式，施用第二級毒品甲基安
    非他命，其歷經觀察、勒戒等處遇後，猶未能完全戒除施用
    毒品之習慣，3年內再犯施用毒品犯行，顯見其對於毒品已
    有一定程度之成癮性及心理依賴，準此，足徵受刑人未能因
    緩刑之寬典而有所省悟並知所警惕，復考量後案違反法規範
    之情節，其主觀犯意所顯現之惡性及反社會性均難謂輕微等
    情，堪認已使前案原為促使惡性輕微之被告或偶發犯、初犯
    改過自新而宣告之緩刑，難收其預期之效果，而確有執行刑
    罰之必要，核與刑法第75條之1第1項第2款所定要件相符。
    從而，本件聲請人聲請撤銷緩刑之宣告，為有理由，應予准
    許。
五、依刑事訴訟法第476條，刑法第75條之1第1項第2款，裁定如
    主文。
中　　華　　民　　國　　111 　年　　11　　月　　22　　日
　　　　　　　　　刑事第一庭　法　官　高御庭
以上正本證明與原本無異。
如不服本裁定，應於裁定送達後5日內向本院提出抗告狀。
中　　華　　民　　國　　111 　年　　11　　月　　22　　日
　　　　　　　　　　　　　　　書記官　葉靜瑜